--- 
title: "MAS: Trabalho de Grupo (14)"
author: "Hélio Henrique Ferreira Samuel"
date: "25 de março, 2022"
output: word_document
---

```{r}
# Incluir as libraries de que necessita

library(MASS)
library(Metrics)
library(caret)
library(DescTools)
library(e1071)
library(rcompanion)
library(ISR)
library(lsr)
library(BBmisc)
library(fastDummies)
library(dplyr)
library(mgcv)
library(nnet)
library(tree)
library(psych)
```

# 1.	Leitura dos dados Cellular e análise preliminar dos mesmos  

## 1.1) Leitura os dados usando cellular<-read.csv("Cellular.csv", header=TRUE, dec=".", sep=";").Nota: verifique sep no ficheiro de origem.  

```{r}
cellular = read.csv("cellular.csv", sep=";", header=TRUE)
View(cellular)

names(cellular)

dim(cellular)

```

## 1.2) [1 valor] Apresentação de head(cellular), definição do fator score_r e apresentação da tabela de frequências absolutas correspondente

```{r}
# Head do cellular

head(cellular)

# Fatorizar o score_r

cellular$score_r = as.factor(cellular$score_r)

# Tabela de frequências absolutas

table(cellular$score_r)

```

## 1.3)[0.5 valores] Realização de uma análise descritiva dos dados apresentando o número de observações, mínimo, máximo, média, desvio padrão, medida de assimetria e de achatamento

```{r}
summary(cellular)

describe(cellular)

```

## 1.4) [0.5 valores] Divisão dos dados em amostra de treino (65%) e de teste (35%) usando set.seed(888) e apresentação de tabela de frequências absolutas de score_r em cada amostra

```{r}
set.seed(888)
ind_treino = sample(nrow(cellular), nrow(cellular)*.65)
cellular_treino = cellular[ind_treino,]
cellular_teste = cellular[-ind_treino,]

# Tabela de frequências absolutas de score_r para data dataset de treino

table(cellular_treino$score_r)

# Tabela de frequências absolutas de score_r para data dataset de teste

table(cellular_teste$score_r)

```

## 1.5)	[0.5 valores] Obtenção dos dados dos preditores normalizados (normalização 0-1), nas amostras de treino e teste, e apresentação das primeiras 6 linhas destas amostras após normalização

```{r}
# Definição da função de normalização

normalize_min_max <- function(x){
  return ((x - min(x)) / (max(x)-min(x)))}

cellular_treino_n = cellular_treino 
cellular_treino_n[, 1:5] = sapply(cellular_treino_n[,1:5], normalize_min_max)

cellular_teste_n = cellular_teste
cellular_teste_n[, 1:5] = sapply(cellular_teste_n[, 1:5], normalize_min_max)
```

## 1.6) [1 valor] Completação das frases seguintes em comentário do script (com eventual obtenção de resultados adicionais): 

```{r}

#
#A dimensão de “Cellular.csv” é de 250 número de linhas e 7 número de colunas; na amostra original encontram-se 200 casos com score_r=”No churn” e no conjunto de teste esta categoria corresponde a 85.23 % das observações

```

# 2. Aprendizagem, sobre a amostra de treino, do 3-Nearest Neighbour (baseado em dois preditores) para prever score_r e avaliação do seu desempenho
## 2.1) [1.5 valores] Escolha dos preditores, justificando

```{r}

# Vamos analisar os preditores mais promissores

correlacoes = round(cor(cellular_treino_n[, 1:6]), 2)
correlacoes[1:5, 6]

# Vamos escolher minutes e bill como os dois melhores preditores pois são os que
# apresentam correlações mais altas com a variável target

```

## 2.2) [2 valores] Obtenção do modelo e das correspondentes estimativas de score_r sobre amostra de teste

```{r}



```
## 2.3) [2 valores] Apresentação da Confusion matrix sobre amostra de teste e do índice de Huberty correspondente

```{r}

```
## 2.4) [2 valores] Completação das frases seguintes em comentário do script (com eventual obtenção de resultados adicionais): 

```{r}

#Na aprendizagem foram usados dados ___________(normalizados/ não normalizados); as observações mais próximas da primeira observação do conjunto de teste são______________ (números das observações); a probabilidade da última observação do conjunto de teste pertencer à classe alvo “No churn”, estimada pelo modelo, é__________________; segundo os resultados estimados, o churn dos clientes na amostra de teste será _______________%.

```

# 3. Aprendizagem, sobre a amostra de treino, de uma Árvore de Regressão para prever score e avaliação do seu desempenho
## 3.1) [1.5 valores] Obtenção do modelo, com cerca de 10 nós folha, e apresentação da árvore correspondente

```{r}


```

## 3.2) [1.5 valores] Estimação de score sobre amostra de teste, a partir da árvore obtida, e apresentação das estimativas correspondentes às 6 primeiras observações desta amostra

```{r}


```

## 3.3) [1.5 valores] Apresentação de 3 métricas de regressão associadas ao modelo aplicado sobre a amostra de teste

```{r}

```

## 3.4) [1 valor] Apresentação, com base nas estimativas obtidas em 3.2), de uma tabela de frequências para as categorias churn  e  No churn

```{r}

```

## 3.5) [2 valores] Completação das frases seguintes em comentário do script (com eventual obtenção de resultados adicionais): 

```{r}

  
#Na aprendizagem foram usados dados ________ (normalizados/ não normalizados);  o R-Square associado ao modelo sobre o teste é______________; o nó folha com menor frequência inclui ________________observações do teste;  segundo os resultados estimados, a % de observações da amostra de teste suscetíveis de fazer churn será ______________.

```


